臺灣桃園地方法院民事裁定　　　　　　　　　　　　　九十一年度再易字第十七號
　　再　審原告　鍾延東即祭祀公業鍾朝香管理人
　　訴訟代理人　朱昭勳律師
　　再　審被告　甲○○
右當事人間債務人異議之訴事件，再審原告對於中華民國九十年一月十六日本院中壢
簡易庭八十九年度壢簡字第一二三四號、九十年十月十日本院九十年度簡上字第一０
八號、九十一年九月十六日本院九十年度再易字第二十號確定判決提起再審之訴，本
院裁定如左：
    主      文
再審之訴駁回。
再審訴訟費用由再審原告負擔。
    理      由
一、本件再審原告提起再審之訴主張：
（一）原再審判決（下指：鈞院九十年度再易字第二０號判決）認為原第一審判決（
      下指：鈞院八十九年度壢簡字第一二三四號判決）主文雖記載「本院八十六年
      度民執字第五０四五號拆屋還地強制執行事件，就依據台灣高等法院八十四年
      度重上字第二七０號確定判決，命原告（即本件再審被告）應拆除桃園縣龍潭
      鄉○○段第二五地號土地上如附圖即民國八十八年五月十日桃園縣大溪地政事
      務所土地複丈成果圖所示Ｂ部分建物（面積為五十六平方公尺），並交還其基
      地予被告（即本件再審原告）之強制執行程序，應予撤銷」，雖詳閱主文內所
      示附圖，並無任何Ｂ部分即是桃園縣龍潭鄉○○段第二五地號之記載，惟此乃
      屬民事訴訟法第二百三十二條判決更正之問題，尚與同法第四百三十六條之七
      、第四百九十六條規定得提起再審之事由未符，再審原告不得據此理由提起再
      審之訴。
（二）又原再審判決認定：原第二審判決係再審原告依據無權占有之法律關係，取得
      拆屋還地之確定判決後，聲請拆除再審被告無權占用其所有土地上之建物，於
      強制執行程序中，再審被告所提出有排除原執行名義執行力之訴，是兩造之爭
      點乃在於再審被告是否仍有繼續無權占用再審原告所有之土地之情形，故原審
      判決既已依據桃園縣大溪地政事務所（下稱大溪地政事務所）提供系爭坐落九
      座寮段第四七七之一地號、第四六七地號（即重測後湖底段第六三地號、第二
      五地號土地），於八十五年間重測前後之資料，說明系爭土地重測乃地政機關
      依調查結果測量並依土地法第四十六條之二第一項第一款、第三款規定逕行施
      測，該重測結果並已確定，且原第一審訴訟進行中，曾分別於八十八年一月二
      十二日、同年四月二十一日赴現場履勘，囑託桃園縣大溪地政事務所繪測（八
      七）溪地二字第九三０四五三號、（八八）溪地二字第九三０一二四號函附土
      地複丈成果圖、及以證人即桃園縣大溪地政事務所測量員林清壽之證詞為據，
      說明再審原告要求再審被告拆除之部分建物，在八十五年重測前雖位於再審原
      告所有土地上，然重測後，並未坐落再審原告所有土地上等語，顯已斟酌八十
      五年間重測前後資料，亦不符合再審原告所稱「就足以影響於判決之重要證物
      漏未斟酌」之情形等語。
（三）然臺灣高等法院八十四年度重上字第二七０號確定判決，並未命再審被告拆除
      桃園縣龍潭鄉○○段二五地號土地上如附圖Ｂ部分之建物，故原第一審判決記
      載之主文不但與該判決之附圖不符，亦與臺灣高等法院前述確定判決主文不相
      一致，顯然違法。而原再審判決並未斟酌土地複丈成果圖上並未記載同段二十
      五地號之事實，致主文與附圖記載不相一致，自屬「就足以影響於判決之重要
      證物漏未斟酌」而造成之違法判決。原再審判決所指：原第一審判決（即本院
      八十九年度壢簡字第一二三四號判決）所載主文中所示地號與附圖所載地號不
      同，為誤載或誤寫之顯然錯誤，惟原第一審判決主文所載之「桃園縣龍潭鄉○
      ○段二五地號土地」係土地重測後，由原「桃園縣龍潭鄉○○○段四七六地號
      」土地新編之地號，顯無錯誤可言。至該主文後段記載：「如附圖即八十八年
      五月十日桃園縣大溪地政事務所土地複丈成果圖所示Ｂ部分之建物」乃係大溪
      地政事務所土地複丈成果圖，更無錯誤可言。原再審判決所指稱主文有誤載情
      形，顯然並未說明。
（四）又依據桃園縣大溪地政事務所九十年八月七日，九０溪地二字第九０００八五
      ０一號函之內容所載，就重測後湖底段二五地號地籍圖內並無所謂部分建物（
      五十六平方公尺）之圖面，故無從辨識Ｂ部分究係在何地號內。原確定判決（
      即本院八十九年度壢簡字第一二三四號判決、本院九十年度簡上字第一０八號
      判決）就此部分證物如經斟酌，應不致以為原第一審判決主文所示之判決，顯
      為就足以影響於判決之重要證物漏為斟酌之情形。爰依民事訴訟法第四百九十
      七條就鈞院八十九年度壢簡字第一二三四號、九十年度簡上字第一０八號、九
      十年度再易字第二０號判決提起再審之訴。
二、按「再審之訴，法院認無再審理由，判決駁回後，不得以同一事由，對於原確定
    判決或駁回再審之訴之確定判決，更行提起再審之訴。」民事訴訟法第四百九十
    八條之一定有明文。因再審之目的，原在匡正確定終局判決之不當，以保障當事
    人之權益。惟為避免當事人以同一事由對於原確定判決或駁回再審之訴之確定判
    決，一再提起再審之訴，致浪費司法資源，自應予以限制。經查本件再審原告前
    曾以本院八十九年度壢簡字第一二三四號、九十年度簡上字第一０八號確定判決
    有重要證物未予斟酌，亦未於判決理由欄說明其不採之理由遽為判決為由提起再
    審之訴，業經本院九十年度再易字第二十號判決駁回其再審之訴，其理由分別為
    如再審原告前揭陳述中敘明甚詳，核與本院依職權調閱本院九十年度再易字第二
    十號卷宗審認相符，有本院前述再審卷宗可稽，參酌本院前述九十年度再易字第
    二十號判決內容，業已針對本件再審原告之再審理由，判決駁回其再審之訴，本
    件再審原告復就相同理由對本院八十九年度壢簡字第一二三四號、九十年度簡上
    字第一０八號確定判決以及本院前述九十年度再易字第二十號判決提起再審之訴
    ，於法即屬相違。綜上所述，本件再審之訴並不合法，爰以裁定駁回之。
三、依民事訴訟法第五百零二條第一項、第九十五條、第七十八條，裁定如主文。
中　　　華　　　民　　　國　　九十三　　年　　　八　　　月　　二十六　　日
                            臺灣桃園地方法院民事第一庭
~B審判長法官　郭琇玲
~B法　　　官　賴惠慈
~B法　　　官　陳清怡
右為正本係照原本作成
中　　　華　　　民　　　國　　九十一　　年　　　九　　　月　　 十九 　　日
~B法院書記官　黃楓茹
